【裁判字號】    95,易,377
【裁判日期】    950510
【裁判案由】    違反毒品危害防制條例
【裁判全文】
臺灣臺南地方法院刑事判決               95年度易字第377號
公  訴  人  臺灣臺南地方法院檢察署檢察官
被      告  甲○○
上列被告因違反毒品危害防制條例案件，經檢察官提起公訴（九
十五年度毒偵字第五四六號），被告就犯罪事實為有罪之陳述，
本院裁定進行簡式審判程序，判決如下：
    主  文
甲○○施用第二級毒品，累犯，處有期徒刑柒月。
    事  實
一、甲○○前因違反毒品危害防制條例案件，經本院以九十一年
    度易緝字第一一六號判決有期徒刑五月，如易科罰金以銀元
    三百元折算一日，而於民國九十二年十月二十九日易科罰金
    執行完畢；另於九十一年間經本院裁定送勒戒處所施以強制
    戒治，經送勒戒處所施以強制戒治後，於九十二年六月十二
    日復經本院裁定停止戒治付保護管束而釋放出勒戒處所，而
    於九十二年十月十四日強制戒治期滿而執行完畢，詎仍不知
    悔改，明知安非他命係毒品危害防制條例所明定之第二級毒
    品，不得持有及施用，於前開強制戒治執行完畢釋放後五年
    內，竟另行基於施用第二級毒品安非他命之犯意，於九十二
    年十二月七日下午一時許，在臺南市○區○○路四段九五巷
    六三號三樓住所內，以將少量安非他命毒品放入玻璃球後再
    以打火機燒烤產生煙氣吸食之方式，施用第二級毒品安非他
    命一次。嗣於九十四年十二月七日下午三時五十五分許，為
    警在臺南市○○區○○路二○○號前查獲，並經其同意採尿
    送驗後，始查知上情。
二、案經臺南市警察局第二分局報告臺灣臺南地方法院檢察署檢
    察官偵查起訴。
    理  由
一、本件被告甲○○所犯為死刑、無期徒刑或最輕本刑為三年以
    上有期徒刑以外之罪，其於準備程序中就被訴事實為有罪之
    陳述，經法官告知簡式審判程序之旨，並聽取公訴人之意見
    後，爰依刑事訴訟法第二百七十三條之一第一項規定，裁定
    由受命法官獨任進行簡式審判程序，合先敘明。
二、上揭犯罪事實，業據被告甲○○坦承不諱，且被告於九十四
    年十二月七日下午三時五十五分許經警採尿（檢體編號Ｂ三
    —三○七號）送驗，經送長榮大學毒物研究中心以ＥＩＡ酵
    素免疫分析法、ＧＣ／ＭＳ氣相層析／質譜儀法檢驗結果，
    確呈安非他命類陽性反應，有臺南市警察局第二分局偵辦毒
    品危害防制條例送驗尿液年籍對照表及長榮大學毒物研究中
    心九十四年十二月二十一日編號第ＳＢ0000000號檢
    驗成績書一紙附卷可稽（見臺南市警察局第二分局南市警二
    刑偵字第○九五四二○○三七二號刑事偵查卷第五至六頁）
    。綜合上開事證互核相符，被告施用第二級毒品安非他命之
    行為至為明確。此外，被告於九十一年間經本院裁定送勒戒
    處所施以強制戒治，經送勒戒處所施以強制戒治後，並於九
    十二年六月十二日另經本院裁定停止戒治付保護管束而釋放
    出勒戒處所，而於九十二年十月十四日強制戒治期滿而執行
    完畢等情，有臺灣高等法院被告全國前案紀錄表及臺灣臺南
    地方法院檢察署刑案資料查註紀錄表各一份附卷可按，被告
    於強制戒治執行完畢釋放出所後五年內再犯本案施用毒品犯
    行，依法應行追訴。綜上所查，被告自白核與事實相符，本
    件事證明確，被告犯行堪以認定。
三、按安非他命為第二級毒品，毒品危害防制條例第二條第二項
    第二款定有明文。核被告所為，係犯毒品危害防制條例第十
    條第二項之施用第二級毒品罪。其施用前持有第二級毒品之
    低度行為，為施用第二級毒品之高度行為所吸收，不另論罪
    。末查，被告前因違反毒品危害防制條例案件，經本院以九
    十一年度易緝字第一一六號判決有期徒刑五月，如易科罰金
    以銀元三百元折算一日，而於九十二年十月二十九日易科罰
    金執行完畢，有前開臺灣高等法院被告全國前案紀錄表在卷
    可證，其受有期徒刑之執行完畢，五年以內再犯本件有期徒
    刑以上之罪，為累犯，應依刑法第四十七條之規定加重其刑
    。爰審酌被告一再施用毒品，其戒癮之意志力甚為薄弱，然
    其本質仍屬自戕身心之行為，尚未生巨大危害於整體社會，
    及其犯罪後坦承犯行，態度良好等一切情狀，量處如主文所
    示之刑，以資懲儆。末按刑罰法令關於沒收之規定，兼採職
    權沒收主義與義務沒收主義。職權沒收，係指法院就屬於被
    告所有，供犯罪所用、預備用或因犯罪所得之物，仍得本於
    職權斟酌是否宣告沒收，例如刑法第三十八條第一項第二款
    、第三款、第三項前段等規定屬之。最高法院九十三年度臺
    上字第三二六三、五四一八號判決可資參照。查本件未扣案
    之被告用以施用第二級毒品安非他命之玻璃球，已為被告丟
    棄於垃圾桶並交由垃圾車清運乙情，業據其供陳在卷，參酌
    上開玻璃球價值非高，應無人撿拾回收供作他用，是該玻璃
    球既無證據足資證明尚存在，為免將來執行發生困難，爰不
    併予宣告沒收，附此敘明。
據上論斷，應依刑事訴訟法第二百九十九條第一項前段、第二百
七十三條之一第一項，毒品危害防制條例第十條第二項，刑法第
十一條前段、第四十七條，判決如主文。
本案經檢察官乙○○到庭執行職務。
中    華    民    國    95    年    5     月    10    日
                     刑事第九庭  法  官  楊  佳  祥
以上正本證明與原本無異。
如不服本判決，應於收受送達後10日內向本院提出上訴書狀（應
附繕本）。
                                 書記官  顏  惠  華
中    華    民    國    95    年    5     月    10    日
附錄法條：
毒品危害防制條例第十條第二項：
施用第二級毒品者，處三年以下有期徒刑。


司法院資訊處製作；財團法人民間司法改革基金會備份。
